---
title: "Práctica: Diferencias en Diferencias"
author: 
  - Carlos Bautista
  - Mario Heredia
  - Mariana Lugo 
date: "`r Sys.Date()`"
output: pdf_document
---

```{r setup, include=FALSE}
knitr::opts_chunk$set(echo = TRUE, message = FALSE, warning = FALSE)
```


```{r}
library(tidyverse)

dta <- read_csv('data/datadid.csv')

```


```{r}
mod <- lm(Empl ~ Treatment + Group + Treatment*Group, data = dta)

summary(mod)
```

- ¿El efecto en el grupo de control es significativo antes de implementar la política

```{r}
#b0:
mod$coefficients[1]
```

El valor promedio de la variable de respuesta [num de empleados] en el grupo de control antes del tratamiento [aumento de salario] es significativo


- ¿Los grupos de tratamiento y de control muestran alguna diferencia significativan antes de implementar
la política?

```{r}
#b1:
mod$coefficients[2]
```

La diferencia en el numero de empleados entre PA (control) y NJ (treatment) antes del aumento en el salario mínimo sí es significativa al 99% de confianza

- ¿En el grupo de tratamiento existe algún cambio significativo entre el primer y el segundo período de
tiempo?


```{r}
# b2
mod$coefficients[3]
```

- Después del tratamiento ¿Hhy algún efecto significativo en el grupo de tratamiento sobre el de control?
Es decir, ¿tiene impacto la política implementada?

```{r}
# b3
mod$coefficients[4]
```


## Comparar agregando una variable adicional

```{r}
mod2 <- lm(Empl ~ Treatment + Group + Treatment*Group + SouthJ + CentralJ + NorthJ, data = dta)

summary(mod2)
```
